# 请问本期处置子公司后合并现金流附表如何编制

提问人：ladyfinger 时间：2019-02-24 11:41:11
求问陈版主及各位大神，本期处置了子公司 70% 股权，期末被处置子公司的资产负债表不再纳入合并。在编制合并底稿时，只合并了期初数，期末没有合并，因此现金流附表需要手动调整。
目前按我的理解，只需要调整涉及资产负债表的科目，因为利润表是照常合并的。我的调整思路是，被处置子公司从处置日到零的金额与经营活动无关，但是附表的公式是从期初的三家合并金额减去期末两家合并金额，因此对被处置子公司来说，是从期初数直接减为零。但实际应该是期初余额减去处置日余额，因此需要把处置日到零的金额加回来（或减去）。
我的实际做法是，获取被处置子公司在处置日的资产负债表，将存货、经营性应收、经营性应付（被处置子公司没有递延所得税资产、负债）的期末数选出来，然后从合并现金流附表中调整出去。
目前附表与主表还有一些差异一直找不到，不知道我的思路和做法是不是对的，请大家帮助，非常感谢。

回答人：chenyiwei
你的上述思路基本合理。还有一些细节差异原因没有找到可能是实务中经常出现的情况，也不仅仅存在于报告期内有子公司处置的情况。